【裁判字號】    99,易,480
【裁判日期】    990630
【裁判案由】    傷害
【裁判全文】
臺灣彰化地方法院刑事判決               99年度易字第480號
公  訴  人  臺灣彰化地方法院檢察署檢察官
被      告  乙○○
            己○○
            丁○○
            丙○○
            甲○○
上  一  人
選任辯護人  阮春龍律師
上列被告因傷害案件，經檢察官提起公訴（99年度偵字第1394號
、99年度偵字第1399號），本院判決如下：
    主  文
本件公訴不受理。
    理  由
一、本件為刑事訴訟法第376條第1款所列案件，依同法第284條
    之1規定，由法官獨任審判，先予敘明。
二、公訴意旨略以：被告即告訴人乙○○、己○○為夫妻（對被
    告甲○○、丙○○而言均為告訴人），被告即告訴人丁○○
    （對被告甲○○、丙○○而言為告訴人）為被告乙○○、己○○之子，被告乙○○為被告即告訴人甲○○、丙○○（對
    被告乙○○、己○○、丁○○而言均為告訴人）之長兄。被
    告乙○○、己○○與被告甲○○、丙○○雙方約定於民國98
    年8月14日上午，前往彰化縣溪州鄉調解委員會調解家族土
    地糾紛，被告甲○○、丙○○及案外人黃心怡（被告甲○○
    之女兒）於同日上午9時30分許偕同案外人戊○○（即被告
    乙○○、丙○○、甲○○之母）抵達溪州鄉公所三樓調解委
    員會調解室外走廊時，被告乙○○、己○○已先到達，雙方
    因素有嫌隙，一見面，被告乙○○、己○○與被告甲○○分
    別基於傷害之接續犯意聯絡及傷害之接續犯意，相互動手毆
    打，被告丙○○隨後抵達見狀，即與被告甲○○基於傷害之
    接續犯意聯絡，一同與被告乙○○、己○○相互毆打，經在
    場之旁人介入架開雙方後，始暫時停止。嗣雙方進入調解室
    ，被告丁○○趕至現場後，見其父母遭人毆打受有傷害，遂
    與被告丙○○、甲○○發生爭執，被告丁○○遂與被告乙○○、己○○基於傷害之犯意聯絡（被告乙○○、己○○均係
    承前傷害之接續犯意），與被告甲○○、丙○○再度相互毆
    打。致被告乙○○受有頭部挫傷、噁心嘔吐、右下肢挫傷等
    傷害；被告己○○受有四肢多處瘀傷、頸部擦傷、頭部外傷
    及腦震盪等傷害；被告丁○○受有胸部挫傷、右耳挫傷、左
    手挫傷與擦傷等傷害；被告甲○○受有左眼週、鼻樑、雙側
    前臂、右膝、右小腿多處瘀傷、右下唇口角、左頸部擦傷等
    傷害；被告丙○○受有右手肘及右上腹、頸部擦傷等傷害。
    因認被告乙○○、己○○、丁○○、丙○○及被告甲○○均
    各涉犯刑法第277條第1項之傷害罪嫌等語。
三、按告訴乃論之罪，告訴人於第一審辯論終結前，得撤回其告
    訴；告訴經撤回者，應諭知不受理之判決；又依第303條所
    為之不受理判決，得不經言詞辯論為之，刑事訴訟法第238
    條第1項、第303條第3款及同法第307條分別定有明文。
四、查本件告訴人乙○○、己○○、丁○○告訴被告丙○○、甲○○傷害，以及告訴人丙○○、甲○○告訴被告乙○○、己○○、丁○○傷害案件，起訴書認各該被告均係觸犯刑法第
    277條第1項之傷害罪，依同法第287條前段規定，須告訴乃
    論。本件茲據告訴人乙○○、己○○、丁○○、丙○○、甲○○撤回各自所為之告訴，有其等於99年6月30日所提出之
    刑事撤回告訴狀在卷可憑。依上開說明，爰不經言詞辯論，
    逕為諭知不受理之判決。
據上論斷，應依刑事訴訟法第284條之1、第303條第3款、第307
條，判決如主文。
中    華    民    國    99    年    6     月    30    日
                        刑事第三庭    法  官  陳銘壎
以上正本證明與原本無異。
如不服本判決應於收受判決後10日內向本院提出上訴書狀，並
應敘述具體理由。其未敘述上訴理由者，應於上訴期間屆滿後
20日內向本院補提理由書(均須按他造當事人之人數附繕本)
「切勿逕送上級法院」。
告訴人或被害人對於判決如有不服請求檢察官上訴者，其上訴期
間之計算係以檢察官收受判決正本之日期為準。
中    華    民    國    99    年    6     月    30    日
                                      書記官  楊筱惠

司法院資訊處製作；財團法人民間司法改革基金會備份。
